臺灣彰化地方法院刑事判決　　　　　　　 96年度易字第685號
公　訴　人　臺灣彰化地方法院檢察署檢察官
被　　　告　乙○○
上列被告因竊盜案件，經檢察官提起公訴（96年度偵字第638號）
，本院判決如下：
    主    文
乙○○竊盜，處拘役拾日，如易科罰金，以新臺幣壹仟元折算
壹日。減為拘役拾伍日，如易科罰金，以新臺幣壹仟元折算壹日
。
    犯罪事實
一、乙○○意圖為自己不法之所有，於民國96年1 月10日中午12
    時10分許，在甲○○所有、位於彰化縣鹿港鎮崙尾巷137 號
    旁魚塭邊充作堆放雜物及工具之舊屋內（無人住居），見有
    1 條已經甲○○收捲好並以黑色膠帶捆縛好之電線（長約15
    公尺、價值約新臺幣【下同】1000元），及1 條由不詳年籍
    之人持用不明器具自甲○○之魚塭內剪斷後置放在該處之電
    線（長約35公尺，價值約2300元），即下手竊取之。得手後
    ，將竊得之電線放置在其所騎乘之車號MB9-221 號機車座墊
    下置物箱時，為甲○○當場發現而報警查獲，並扣得乙○○
    所有、與本案無關之割草刀、老虎鉗各1 支，及不知何人所
    有、亦與本案無關之斜口鉗1 支。
二、案經彰化縣警察局鹿港分局報請臺灣彰化地方法院檢察署撿
    察官偵查起訴。
    理    由
壹、證據能力
    本案下揭全部卷證所涵括之供述證據及非供述證據，經本院
    依法踐行調查證據程序，公訴人及被告均不爭執各該證據之
    證據能力，且亦查無依法應排除其證據能力之情形，是後述
    所引用證據之證據能力均無疑義，合先敘明。
貳、認定犯罪事實所憑之證據及理由
一、訊據被告乙○○矢口否認竊盜犯行，辯稱：伊看到1個袋子
    裝了很多電纜線，伊看可以回收，所以就撿走云云。惟查，
    前揭犯罪事實，業據證人即被害人甲○○於偵審中指述綦詳
    ，並有現場照片4 張及贓物認領保管單1 紙在卷可稽。雖證
    人甲○○於本院審理時到庭另證稱：當時我看到被告手上拿
    著電線，我問伊怎麼可以拿我的電線，伊表示是在路旁拾獲
    的，不知道是誰的，伊以為是沒有人的等語（見本院審判筆
    錄第5 、7 頁），亦即被告當時面對被害人甲○○之詢問，
    已向甲○○表示因不知道有人所有故予以撿拾云云；然細核
    本案為警查扣之電線，其中長約15公尺之電線1 條，係甲○
    ○將之收整捲好、並以黑色膠帶捆縛固定成1 捲之情，業據
    證人甲○○到庭證述明確（見本院審判筆錄第7 頁），並為
    被告供認：拿取時該捲電線外觀確有黑色膠帶整齊捆好等語
    在卷（見同上筆錄第10頁），復有顯示該電線上黏有黑色膠
    帶之警員所攝贓物照片1 幀存卷足參（見偵卷第21頁上方照
    片），堪認為真實，是以該電線外觀上明顯係有人所有之物
    ，被告顯難諉為不知；況被告於警偵訊中已自陳：看見電線
    原先裝在1 只白色飼料袋內等語（見偵卷第7 、58頁），則
    電線既非隨意棄置，而係收納在袋中，其中並有捆縛好之電
    線，以上情觀之，益徵被告早認知電線為他人所有之物至明
    。故而被告明知為他人所有之物，仍不告而取，自為竊盜行
    為無疑，被告上揭所辯，無非卸責之詞，不足採取。至於伊
    向斯時撞見之被害人甲○○表示不知有人所有云云，衡為當
    時佯為無辜、圖脫之詞，並不足以據為有利被告之認定。
二、又公訴人雖主張被告乙○○係持扣案之斜口鉗剪斷電線予以
    竊取，惟被告乙○○堅詞否認有持任何工具剪斷電線之舉，
    而此部分主要證據乃證人甲○○於警偵訊中之證述及扣案之
    斜口鉗。然考之證人甲○○曾於警詢中陳稱：（問：竊嫌是
    如何竊盜該處魚塭用電線？）竊嫌是利用斜口鉗將魚塭用電
    線剪斷竊取等語（見偵卷第10頁）。於偵查中則改稱：我問
    被告電線是如何來的，被告跟我表明是伊用剪刀剪下來的等
    語（見偵卷第50頁）。於本院證述時，則稱：電線以前被剪
    過1 次，我有報警，我想之前電線被偷剪過有報案，這次又
    來拿，我就很生氣去報案，我在警局稱小偷利用斜口鉗將魚
    塭用的電纜線剪斷指的是之前被偷剪那次，這次我問被告，
    被告沒有說什麼話，就說伊以為沒有人的就去撿等語（見本
    院審判筆錄第5 、7 頁）。準此，證人甲○○顯未親見被告
    持工具剪斷電線，而被告當時面對甲○○之詢問，究竟如何
    表示，是供認有持剪刀剪斷電線，抑或僅稱以為電線無人所
    有才予以撿拾云云，證人甲○○於偵審中證述不一，無法據
    為不利被告之認定。至於斜口鉗1 支雖係為警在電線遭竊之
    現場查獲，然被告否認為其所有攜往該處，辯稱該斜口鉗本
    即在電線旁等語（見偵卷第37頁），茲查無其他積極證據足
    認該工具為被告行竊時所攜帶，是該斜口鉗扣案僅足證明有
    此工具遭查扣，自無從直指被告即有攜帶兇器竊盜之事實。
    又該斜口鉗1 支，被告否認為伊所有，而是否為甲○○所有
    、置放在該處乙節，證人甲○○亦於本院審理時結稱沒有印
    象等語，是故該斜口鉗無從認定為何人所有，附此敘明。
三、綜上事證明確，被告辯解無非卸責之詞，不足採取，被告竊
    盜犯行堪以認定，應依法論科。
、論罪科刑理由
一、核被告所為，係犯刑法第320 條第1 項之竊盜罪，公訴人認
    係犯同法第321 條第1 項第3 款之攜帶兇器竊盜罪，容有誤
    會，起訴法條應予變更。
二、爰審酌被告前於70年間，因竊盜案件，為法院判處有期徒刑
    1 年，之後即未再有任何前科紀錄，二十幾年來素行可認良
    好，有臺灣高等法院被告前案紀錄表在卷可考，此次因貪圖
    小利，致蹈法網，惡性尚非重大，所造成被害人之損害亦尚
    屬輕微，且被害人於偵審中均到庭表示原諒被告，及被告犯
    罪之手段、犯罪後之態度等一切情狀，量處如主文所示之刑
    ，並諭知易科罰金之折算標準。
三、被告犯罪時間在96年4 月24日以前，所犯為刑法第320 條第
    1 項之罪，悉合於減刑，應依中華民國九十六年罪犯減刑條
    例第2 條第1 項第3 款、第9 條規定，減其宣告刑二分之一
    ，並諭知易科罰金。
四、扣案之割草刀、老虎鉗各1 支，雖為被告乙○○所有，業據
    被告供明，然查無積極證據足證與本案有關；另扣案之斜口
    鉗1 支，不知為何人所有，復無從認與本案有關，已如上認
    定，故均不得予以宣告沒收。
肆、應適用法條
一、刑事訴訟法第299 條第1 項前段、第300條。
二、刑法第320 條第1 項、第41條第1 項前段。
三、中華民國九十六年罪犯減刑條例第2 條第1 項第3 款、第7
    條、第9 條。
四、刑法施行法第1 條之1 第1 項、第2 項前段。
本案經檢察官郭玄義到庭執行職務。
中　　華　　民　　國　　96　　年　　11　　月　　2 　　日
                  刑事第四庭  法  官   周淡怡
以上正本證明與原本無異。
如不服本判決，應於判決送達後10日內，向本院提出上訴書狀，
上訴書狀應「敘述具體上訴理由」，並按他造當事人之人數附繕
本。「切勿逕送上級法院」。
告訴人或被害人對於判決如有不服具備理由請求檢察官上訴者，
其上訴期間之計算係以檢察官收受判決正本之日期為準。
中　　華　　民　　國　　96　　年　　11　　月　　5 　　日
                              書記官  劉玫金
刑法第320條
意圖為自己或第三人不法之所有，而竊取他人之動產者，為竊盜
罪，處5年以下有期徒刑、拘役或500元以下罰金。
意圖為自己或第三人不法利益，而竊佔他人之不動產者，依前項
之規定處斷。
前2項之未遂犯罰之。
